【裁判字號】    97,上訴,669
【裁判日期】    970620
【裁判案由】    違反毒品危害防制條例
【裁判全文】
臺灣高等法院高雄分院刑事判決         97年度上訴字第669號
上  訴  人
即  被  告  甲○○
                    （現羈押於臺灣高雄看守所）
選任辯護人  鄭國安律師
            吳麗珠律師
            蘇佰陞律師
上列上訴人因違反毒品危害防制條例案件，不服臺灣屏東地方法
院96年度訴字第1198號中華民國97年2月27日第一審判決（起訴
案號：臺灣屏東地方法院檢察署96年度偵字第4744號），提起上
訴，本院判決如下：
     主  文
原判決撤銷。
甲○○販賣第二級毒品，處有期徒刑拾年。扣案之第二級毒品甲
基安非他命壹包（驗餘淨重壹仟零壹拾肆點壹玖公克）、殘留第
二級毒品甲基安非他命之包裝塑膠袋壹只（重拾點捌陸公克），
均沒收銷燬；扣案之報紙壹張、藍色垃圾袋壹只、門號00000000
00號之行動電話壹支（含SIM卡），均沒收。
    事  實
一、甲○○明知甲基安非他命屬毒品危害防制條例第2條第2項第
    2 款所定之第二級毒品，不得持有及販賣，竟基於意圖轉售
    第二級毒品甲基安非他命以營利之犯意，於民國96年7 月14
    或15日晚上8 時許，在屏東縣屏東市○○路大樂量販店附近
    ，以新臺幣102 萬元之代價，向綽號「大仔」之不詳姓名年
    籍成年男子，販入一大包甲基安非他命（ 驗餘淨重1014.19
    公克）。嗣行政院海岸巡防署南部地區巡防局海巡隊員於96
    年7 月18、19、20日間，因查緝販毒集團案件，依法對甲○
    ○所有之門號0000000000號行動電話執行通訊監察，得知甲
    ○○與使用行動電話0000000000之不詳姓名年籍成年男子（
    下稱甲男），持續以電話聯絡，約定於96年7 月20日上午至
    甲男處所見面，甲○○於96年7 月20日上午10時46分許接獲
    甲男最後一通電話通知出發，即為海巡隊員跟監，旋於同日
    上午11時50分許，在屏東縣南州鄉○○路2 號前攔查甲○○
    所駕駛之車牌C2-8805 號自小客車，經甲○○同意搜索，而
    從該車上扣得第二級毒品甲基安非他命1包（驗餘淨重1014.
    19公克）、殘留第二級毒品甲基安非他命之包裝塑膠袋1 只
    （重10.86公克 ）、甲○○所有供其聯絡販賣甲基安非他命
    所用之門號0000000000號之行動電話1支（含SIM卡）、甲○
    ○所有供其包裝盛販賣甲基安非他命所用之報紙1 張、藍色
    垃圾袋1只。
二、案經行政院海岸巡防署南部地區巡防局移送臺灣屏東地方法
    院檢察署檢察官偵查起訴。
    理  由
壹、證據能力方面：
一、本案通訊監察書、雙向通聯紀錄及通訊監察譯文均有證據能
    力：
  (一)按有事實足認被告或犯罪嫌疑人有最輕本刑為3 年以上有期
    徒刑之罪嫌，並危害國家安全或社會秩序情節重大，而有相
    當理由可信其通訊內容與本案有關，且不能或難以其他方法
    蒐集或調查證據者，得發通訊監察書。前項通訊監察書，偵
    查中由檢察官依司法警察機關聲請或依職權核發；修正前通
    訊保障及監察法第5 條第1 項第1 款、第2 項定有明文。
  (二)本件被告甲○○涉嫌販賣第二級毒品甲基安非他命，危害社
    會秩序情節重大，有相當理由可信其通訊內容與販賣毒品有
    關，難以其他方法蒐集或調查證據，經行政院海岸巡防署南
    部地區巡防局向臺灣高雄地方法院檢察署檢察官聲請核發通
    訊監察書，依法對被告實施通訊監察，此有臺灣高雄地方法
    院檢察署96年7 月12日雄檢惟金監字第001994號通訊監察書
    、雙向通聯紀錄及通訊監察譯文等資料在卷可稽（見警卷第
    26至33頁、偵卷第32至46頁），且檢察官、被告及辯護人亦
    均同意上開證據有證據能力（見本院卷第41頁），是本院認
    本案通訊監察書、雙向通聯紀錄及通訊監察譯文均有證據能
    力。
二、本案其餘證據之證據能力：
    按傳聞法則之重要理論依據，在於傳聞證據未經當事人之反
    對詰問予以核實，乃予排斥，惟若當事人已放棄對原供述人
    之反對詰問權，於法院審判時表明同意該等傳聞證據可作為
    證據，基於證據資料愈豐富，愈有助於真實發現之理念，並
    貫徹刑事訴訟法修法加重當事人進行主義之精神，確認當事
    人對於證據能力有處分權之制度，傳聞證據經當事人同意作
    為證據，法院認為適當者，亦得為證據。另當事人於調查證
    據時，對於傳聞證據表示「沒有意見」、「對於證據調查無
    意見」，而未於言詞辯論終結前聲明異議，應視為已有將該
    等傳聞證據採為證據之同意，此刑事訴訟法第159 條之5 定
    有明文。檢察官、被告及辯護人於本院準備程序時已表示對
    於全案卷證其餘證據之證據能力均無意見，且同意作為本案
    之證據（見本院卷第41頁），依刑事訴訟法第159 條之5 之
    規定，檢察官、被告及辯護人已同意本案其餘證據均有證據
    能力，本院斟酌該等證據並非非法取得，亦無證明力明顯過
    低之情形，是該等證據，均得採為證據。
貳、實體方面：
一、訊據上訴人即被告甲○○（下稱被告）對上揭事實坦認不諱
    （見本院卷第67頁、第89至90頁），核與證人即行政院海岸
    巡防署南部地區巡防局隊員周民乾、黃秀文，證人即屏東縣
    警察局刑警隊偵查佐張增賢證述情節相符（見偵卷第19頁、
    第104至105頁），復有第二級毒品甲基安非他命1包（ 驗餘
    淨重1014.19公克 ）、殘留第二級毒品甲基安非他命之包裝
    塑膠袋1只（重10.86公克）、門號0000000000號之行動電話
    1支（含SIM卡）、報紙1張、藍色垃圾袋1只扣案，及通訊監
    察書、雙向通聯紀錄及通訊監察譯文附卷可資佐證。扣案疑
    似甲基安非他命之晶體1 包，經送請內政部警政署刑事警察
    局鑑定結果，確認含有甲基安非他命成分（驗餘淨重1014.1
    9公克，包裝塑膠袋重10.86公克 ），亦有該局96年8月15日
    刑鑑字第0960113491號鑑定書1 紙在卷可憑（見偵卷第77-1
    頁）。綜上所述，被告上開任意性之自白經查既與事實相符
    ，自得採為論科之依據，是本件事證明確，被告販賣第二級
    毒品甲基安非他命之犯行洵堪認定。
二、按所謂販賣毒品，不以販入之後復行賣出為要件，祇須以營
    利為目的，販入或賣出有一於此，其販賣毒品既遂犯行即屬
    成立（ 最高法院68年台上字第606號判例、87年度台上字第
    906號、86年度台上字第2933號判決意旨參照 ）。而甲基安
    非他命係毒品危害防制條例第2條第2項第2 款所規定之第二
    級毒品，被告以營利為目的，意圖賣出而販入甲基安非他命
    ，核其所為，係犯毒品危害防制條例第4條第2項之販賣第二
    級毒品既遂罪。其意圖轉售營利而持有甲基安非他命之低度
    行為，為其販賣甲基安非他命之高度行為所吸收，不另論罪
    。
三、原審據以論處被告罪刑，固非無見。惟查：(一)按犯第4 條至
    第9條、第12條、第13條或第14條第1項、第2 項之罪者，其
    供犯罪所用或因犯罪所得之財物，均沒收之，如全部或一部
    不能沒收時，追徵其價額或以其財產抵償之，毒品危害防制
    條例第19條第1項定有明文。又全國各行動電話公司（ 含台
    灣大哥大股份有限公司、泛亞電信股份有限公司、威寶電信
    股份有限公司、遠傳電信股份有限公司、和信電訊股份有限
    公司、中華電信股份有限公司、亞太電信股份有限公司）均
    認行動電話（含一般型及預付型）SI M卡所有權歸客戶所有
    乙節，亦有司法院97年5月6日院台廳刑一字第0970009760號
    函1份在卷可稽（見本院卷第93至94頁）。被告自承門號000
    0000000號之行動電話（含SIM卡）係其所有供其聯絡販賣甲
    基安非他命所用之物（見本院卷第89至90頁），是扣案之門
    號0000000000號之行動電話（含SIM卡 ）即應宣告沒收。乃
    原判決未將扣案之門號0000000000 號之行動電話（含SIM卡
    ）即宣告沒收，尚有未恰。(二)按刑之量定，為求個案裁判之
    妥當性，法律賦予法院裁量之權，於科刑時自應審酌刑法第
    57 條 所列各款情狀，為被告量刑輕重之標準，俾符合罪刑
    相當，使罰當其罪，輕重得宜。被告於本院審理時業已坦承
    犯罪，深表悔悟，原審未及審酌及此，致未依刑法第57條第
    10 款 「犯罪後之態度」詳為審酌，科以被告適當之刑，亦
    有未合。被告上訴意旨否認犯罪，雖不足取，然原判決既有
    上開可議之處，仍屬無可維持，自應由本院將原判決撤銷改
    判。
四、審酌被告不思以勞力謀生，竟為獲取非法利益，明知第二級
    毒品甲基安非他命對施用者之健康危害甚鉅，猶販售圖利，
    破壞社會治安，戕害他人身心健康，所為誠屬非是，惟本件
    毒品未及賣出即為警查獲，亦無積極證據足以證明被告有實
    際利得，暨被告於本院審理時業已坦承犯罪、深表悔悟、態
    度良好等一切情狀，認檢察官於本院中求刑有期徒刑10年（
    見本院卷第67、91頁）為適當，爰量處有期徒刑10年，以示
    懲儆。扣案之第二級毒品甲基安非他命1 包（驗餘淨重1014
    .19 公克）係屬查獲之第二級毒品；扣案之包裝塑膠袋1 只
    （重10.86 公克），因係直接包裝而沾黏第二級毒品甲基安
    非他命，客觀上難以析離，應視同第二級毒品，爰均依毒品
    危害防制條例第18條第1 項前段規定宣告沒收銷燬。扣案之
    報紙1 張、藍色垃圾袋1 只，乃上開毒品之外包裝，屬被告
    所有供其裝盛販賣第二級毒品所用之物，爰均依毒品危害防
    制條例第19條第1 項規定宣告沒收。扣案之門號0000000000
    號行動電話1 支（含SIM 卡），係被告所有供其聯絡販賣毒
    品事宜所用之物，爰亦依毒品危害防制條例第19條第1項 規
    定宣告沒收。至其餘扣案物品，尚無積極證據證明與本件販
    賣毒品案有直接關係，亦非屬違禁物，爰不予宣告沒收。
據上論結，應依刑事訴訟法第369條第1項前段、第364條、第299
條第1項前段，毒品危害防制條例第4條第2項、第18條第1項前段
、第19條第1項，判決如主文。
本案經檢察官林應華到庭執行職務。
中    華    民    國    97    年    6     月  20  日
                  刑事第七庭    審判長法  官 莊飛宗
                                      法  官 邱明弘
                                      法  官 孫啟強
以上正本證明與原本無異。
如不服本判決應於收受本判決後10日內向本院提出上訴書狀，其
未敘述上訴理由者，並得於提起上訴後10日內向本院補提理由書
狀（均須按他造當事人之人數附繕本）「切勿逕送上級法院」。
中    華    民    國    97    年    6     月  20  日
                                      書記官 黃富美
附錄本判決論罪科刑法條：
毒品危害防制條例第4 條：
製造、運輸、販賣第一級毒品者，處死刑或無期徒刑；處無期徒
刑者，得併科新台幣1千萬元以下罰金。
製造、運輸、販賣第二級毒品者，處無期徒刑或7 年以上有期徒
刑，得併科新台幣7 百萬元以下罰金。
製造、運輸、販賣第三級毒品者，處5 年以上有期徒刑，得併科
新台幣5 百萬元以下罰金。
製造、運輸、販賣第四級毒品者，處3年以上10年以下有期徒刑
，得併科新台幣3百萬元以下罰金。
製造、運輸、販賣專供製造或施用毒品之器具者，處1年以上7年
以下有期徒刑，得併科新台幣1百萬元以下罰金。
前5項之未遂犯罰之。


司法院資訊處製作；財團法人民間司法改革基金會備份。
